Inventaris van het archief van de Centrale Financiën Instellingen van het ministerie van Onderwijs, Cultuur en Wetenschap, (1990) 1992-2000 (2003)
Nationaal Archief, Den Haag
Ministerie van Onderwijs, Cultuur en Wetenschap: Centrale Financiën Instellingen (CFI)
OCW / CFI
1990-2001
merendeel 1992-2000
O30
2.10 meter; 156 inventarisnummers.
Normale geschreven, getypte en gedrukte documenten. Geen bijzondere handschriften.
Nationaal Archief, Den Haag
Ministerie van Onderwijs, Cultuur en Wetenschap: Centrale Financiën Instellingen
Dit archief bestaat met name uit archiefbescheiden met betrekking tot de organisatie van Centrale Financiën Instellingen en beleidsvorming met betrekking tot de taakuitvoering
Archiefvorming
Geschiedenis van de archiefvormer
In 1991 kreeg het ministerie van Onderwijs en Wetenschappen te maken met een zeer ingrijpende reorganisatie. De oude directoraten-generaal voor het Basis- en Speciaal Onderwijs, voor het Voortgezet Onderwijs, voor het Hoger Onderwijs en Wetenschappelijk Onderzoek, voor de Diensten Onderwijs en Inspectie, en voor Wetenschapsbeleid, werden opgeheven en daarvoor kwamen in de plaats drie nieuwe onderdelen. Dat waren de Velddirecties, de Uitvoeringsorganisatie en de Onderwijsinspectie. Met deze reorganisatie werd gevolg gegeven aan het voornemen van de toenmalige minister Ritzen die stelde dat beleid en uitvoering moesten worden gescheiden.
Binnen de Uitvoeringsorganisatie kreeg de nieuwe hoofddirectie Centrale Financiën Instellingen de verantwoordelijkheid voor de uitvoering van de rechtmatige toedeling van financiële middelen aan de afzonderlijke instellingen voor onderwijs, onderzoek en verzorging. De hoofddirectie werd samengesteld uit drie directies: Concern (staf), ForMa (formatie en materiele bekostiging) en Infra (huisvesting). Daarmee is de afkorting CFI verklaard. Uiteindelijk kreeg de afkorting de betekenis ‘Centrale Financiën Instellingen’. Tegenwoordig wordt alleen de afkorting CFI als naam gebruikt. In 1996 vond er wederom een reorganisatie plaats. CFI werd omgevormd tot agentschap. Bij deze omvorming heeft geen afsluiting van het archief van de hoofddirectie CFI plaatsgevonden. Met andere woorden, de archieven van de hoofddirectie en het agentschap lopen in elkaar over.
Geschiedenis van het archiefbeheer
In 2005 is het CFI archief tot 2002 overgedragen aan het semi-statische archief van het kerndepartement van het ministerie van Onderwijs, Cultuur en Wetenschap te Den Haag. De aanleiding hiervan was de inwerkingtreding van het Beheersreglement OCW in 2001. Het archiefbestand is in 2009 ter bewerking aangeboden aan IORA. Er zijn nooit eerder delen van het archief bewerkt en overgebracht naar het Nationaal Archief. Het aangeboden archief bestaat voornamelijk uit dossiers en toont hoe in de periode 1992-2001 het toedelen van financiële middelen aan instellingen voor onderwijs, onderzoek en verzorging werd uitgevoerd.
De verwerving van het archief
Het archief is in 2011 door Ministerie van Onderwijs, Cultuur en Wetenschap overgebracht naar het Nationaal Archief, krachtens artikel 12 van de Archiefwet 1995
De verwerving van het archief
Het archief is krachtens bepalingen van de Archiefwet overgebracht.
Inhoud en structuur van het archief
Inhoud
De onderhavige inventaris bestaat met name uit archiefbescheiden die betrekking hebben op de organisatie van CFI en de beleidsvorming met betrekking tot de taakuitvoering. Dit laatste betreft voornamelijk archiefbescheiden die betrekking hebben op de opname van onderwijsinstellingen in de Plannen van Spreiding en Situering (PSS). Dit vindt zijn oorsprong in een beslissing van de Tweede Kamer uit 1991 om over te gaan tot schaalvergroting in het volwassenenonderwijs.
In de jaren zeventig en tachtig van de vorige eeuw was het volwassenenonderwijs georganiseerd in grote aantallen scholen en schooltjes, projecten, buurthuizen, centra en wat dies meer zij, alle met beperkte aantallen deelnemers. Op inhoudelijke en sturingsgronden en om redenen van efficiëntie ging de overheid in de jaren tachtig tot schaalvergroting over. Opleidingen werden op inhoudelijke gronden samengevoegd.
PSS moest leiden tot een herschikking van de bestaande scholen voor voortgezet algemeen volwassenenonderwijs (VAVO) en bedrijfsbegeleidend onderwijs (BBO). De clustering van onderwijsvoorzieningen leidde tot de vorming van regionale opleidingencentra (ROC). In 1991 werd door de Minister van OCW de Hoofdlijnennotitie ROC's vastgesteld, waarin inhoudelijk wordt ingegaan op de vorming van ROC's. In 1992 werd deze notitie herzien. De bevoegde gezagen konden vanaf dat moment verzoeken indienen bij CFI tot opname van VAVO- of BBO-scholen in de Plannen van spreiding en situering, waardoor ze voor bekostiging in aanmerking kwamen.
Selectie en vernietiging
De volgende selectielijsten zijn gebruikt voor de selectie van het archief:
072 - Overheidspersoneel, arbeidsverhoudingen bij de overheid, 1945-1995 (1997) (Stcrt. 16 oktober 2001, nr. 200)
143 - Organisatie van de Rijksoverheid, 1945-1999 (Stcrt. 16 december 2005, nr. 245)
168 - P-direct mens en werk, vanaf 1945 (Stcrt. 20 november 2007, nr. 225)
191 - Centrale Financiën Instellingen 1992–heden, (Stcrt. 21 januari 2009, nr. 13).
Er is voornamelijk gebruik gemaakt van de selectielijst van de Centrale Financiën Instellingen. Omdat CFI een uitvoeringsorganisatie betreft is de neerslag hiervan voor het grootste deel als te vernietigen gewaardeerd. De overige selectielijsten zijn gebruikt voor personeelsaangelegenheden, informatievoorziening en archiefbescheiden met betrekking tot algemene organisatorische processen. Wat uit onderhavig archiefblok bewaard is gebleven zijn archiefbescheiden met betrekking tot de uitvoering van beleid op hoofdlijnen, de verantwoording van beleid en de oprichting en reorganisatie van CFI. Het archiefblok besloeg in totaal ongeveer 64,375 meter. Na selectie bleef circa 2,625 strekkende meter te bewaren over, de rest is vernietigd of wordt te zijner tijd vernietigd.
Aanvullingen
Voor dit archief worden aanvullingen verwacht over de periode vanaf 2002 tot en met 2009. In 2009 is CFI opgeheven en opgegaan in de nieuwe organisatie Dienst Uitvoering Onderwijs.
Aanwijzingen voor de gebruiker
Openbaarheidsbeperkingen
Volledig openbaar.
Materiële beperkingen
Het archief kent geen beperkingen voor het raadplegen van stukken als gevolg van slechte materiële staat
Aanvraaginstructie
Openbare archiefstukken kunnen online worden aangevraagd en gereserveerd. U kunt dit ook via de terminals in de studiezaal van het Nationaal Archief doen. Om te kunnen reserveren dient u de volgende stappen te volgen:
U maakt een profiel aan op www.gahetna.nl, en logt vervolgens in
Via de archiefinventaris (alleen de beschrijvingen met rode nummers) selecteert u het gewenste archiefstuk door op de knop 'Reserveren' te klikken
In het volgende scherm geeft u aan op welke dag u het archiefstuk wilt inzien
Indien u zich bevindt in de studiezaal en een tafelnummer heeft ontvangen kunt u dit nummer vermelden. Als u geen tafelnummer heeft kunt u tafelnummer 777 laten staan
Vervolgens bevestigt u uw reservering door deze te versturen.
Verwant materiaal
Beschikbaarheid van kopieën
Het archief bevat geen inventarisnummers die in kopievorm beschikbaar zijn
Verwante archieven
2.14.5009 - Inventaris van het archief van het Ministerie van Onderwijs, Cultuur en Wetenschappen: Directie Voortgezet Onderwijs / Onderwijs voor Volwassenen (VO / OV), (1934) (1962) 1976-1988 (1991)
2.14.62 - Inventaris van de archieven van de Hoofddirectie Beleidsontwikkeling en Planning Voortgezet Onderwijs van het Ministerie van Onderwijs en Wetenschappen, (1967) 1975-1985 (1987)
2.14.5010 - Inventaris van het archief van het Ministerie van Onderwijs, Cultuur en Wetenschappen: Directie Voortgezet Onderwijs / Beroepsonderwijs (VO / BO), (1984) 1985-1988
2.14.47 - Inventaris van het archief van het Ministerie van Onderwijs en Wetenschappen: Directie Lager en Middelbaar Beroepsonderwijs, (1946) 1975-1985
2.14.48 - Inventaris van het archief van het Ministerie van Onderwijs en Wetenschappen: Directie Hoger Beroepsonderwijs, (1918) 1975-1985 (1987)
5.052.5077 - Inventaris van het archief van het Ministerie van Onderwijs, Cultuur en Wetenschappen: Directoraat-Generaal voor Basis- en Speciaal Onderwijs: Beleidsterrein Speciaal Onderwijs, (1965) 1975-1991 (1992)
2.14.5011 - Inventaris van het archief van het Ministerie van Onderwijs, Cultuur en Wetenschappen: Directie Voortgezet Onderwijs / Beroepsonderwijs en Volwasseneneducatie (VO / BVE), (1984) 1988-1991 (1993).
2.14.52 - Inventaris van het archief van de Directie Scholing en taakvoorgangers van het Ministerie van Onderwijs Kunsten en Wetenschappen, (1950) 1972-1988.
Beschrijving van de series en archiefbestanddelen
- Stukken van algemene aard, 1.
  - Agenda's en notulen van de vergaderingen van het Hoofdafdelingsoverleg Directie Centrale Financiën Instellingen, 1992-1993; 1-8; 7 pakken en 1 omslag
    5.191-0097-01 Centrale Financiën Instellingen
    - januari-maart 1992, 1
    - april-juli 1992, 2
    - augustus-december 1992, 3
    - september-oktober 1992, 4
    - oktober-november 1992, 5; 1 omslag
    - april-mei 1993, 6
    - juli-december 1993, 7
    - augustus-september 1993, 8
  - Het uitgeven van circulaires, 1992-1994; 9-14; 6 pakken
    5.191-0098-01 Centrale Financiën Instellingen
    - januari-juni 1992, 9
    - juli-december 1992, 10
    - januari-juni 1993, 11
    - juli-december 1993, 12
    - januari-juni 1994, 13
    - juli-december 1994, 14
- Stukken van bijzondere aard, 2.
  - Organisatie, 2.1.
    - Het voorbereiden van de reorganisatie tot de nieuwe hoofddirectie Centrale Financiën Instellingen, 1990-1991; 15-17; 3 omslagen
      5.143-0133-01 Vakminister
      - Algemeen 1990-1991, 15
      - Diversen 1991, 16
      - Personeelsformatie en budget 1991, 17
    - Agenda's en verslagen van vergaderingen van Beheergroep BIV/AO (Bestuurlijke Informatievoorziening/Administratieve Organisatie) met betrekking tot de ontwikkeling van het Handboek Bedrijfsvoering CfI/Forma, 1995-1997; 18-19; 2 pakken
      - Deel 1 1995, 18
      - Deel 2 1995-1997, 19
    - Het voorbereiden van de agentschapsvorming van de Centrale Financiën Instellingen door de Stuurgroep Bestuurlijke Relaties Verzelfstandigde Organen, 1994-1995; 20-23; 4 omslagen
      - juni-augustus 1994, 20
      - oktober 1994, 21
      - november 1994, 22
      - januari 1995, 23
    - Het opstellen van een plan van aanpak voor de realisatie van het informatiesysteem Bekostiging Primair Onderwijs en Expertise Centra (BPE), 2000; 24; 1 omslag
      5.092-0041-01 Vakminister
    - Uitvoeringsrapportage in kwartalen, 1995-1999; 25; 1 pak
      5.191-0096-01 Centrale Financiën Instellingen
    - Voortgangsrapportage in kwartalen, 1998; 26; 1 pak
  - Taakuitvoering, 2.2.
    - Het vaststellen van plannen van spreiding en situering voor de scholen Voortgezet Algemeen Volwassen Onderwijs, 1992-1993; 27-148; 122 omslagen
      5.069-0526-01 Minister van Onderwijs
      - Alkmaar, Cornelis Drebbel College 1992-1993, 27
      - Alkmaar, Stichting Samenwerkingsschool voor Beroepsonderwijs Noord-Kennemerland 1992-1993, 28
      - Almelo, Stichting Thorbecke 1992-1993, 29
      - Almere, VAVO Flevoland 1992-1993, 30
      - Amersfoort, Christelijk Middelbaar Beroepsonderwijs 1992-1993, 31
      - Amersfoort, Dag- en Avondscholengemeenschap 1992-1993, 32
      - Amersfoort, Midland College 1992-1993, 33
      - Amersfoort, Stichting Utrechtse Dag- en Avondscholen voor Volwassenonderwijs 1992-1993, 34
      - Amstelveen, Gemeenschappelijke Regeling 1992-1993, 35
      - Amsterdam, Grafisch Lyceum 1992-1993, 36
      - Amsterdam, Stadsdeelraad Zuid 1992-1993, 37
      - Amsterdam, Stichting Algemeen Bijzonder Beroepsonderwijs Amsterdam 1992-1993, 38
      - Amsterdam, Stichting Streekscholen in de Agglomeratie Amsterdam 1992-1993, 39
      - Amsterdam, Stichting Volwassenen Onderwijs Amsterdam en omstreken 1992-1993, 40
      - Apeldoorn, Stichting Apeldoorns College 1992-1993, 41
      - Apeldoorn, Stichting Beroepsonderwijs in de regio Apeldoorn 1992-1993, 42
      - Arnhem, Sonsbeek College 1992-1993, 43
      - Arnhem, Stichting Rijn IJssel College 1992-1993, 44
      - Assen, Gemeenschappelijke Regeling Voortgezet Algemeen Volwassenen Onderwijs Drenthe 1992-1993, 45
      - Bergen op Zoom, Stichting Streekschool West-Brabant 1992-1993, 46
      - Beverwijk, Streekschool Kennemerland voor BBO 1992-1993, 47
      - Breda, Petrus van Kesselstichting 1992-1993, 48
      - Breda, Stichting voor Katholiek Middelbaar Beroepsonderwijs en volwasseneneducatie Breda en omstreken 1992-1993, 49
      - Culemborg, Teisterbant College 1992-1993, 50
      - Delft, Samenwerkingsschool voor Beroepsonderwijs en Volwasseneneducatie in Delft en Omstreken 1992-1993, 51
      - Den Haag, Haagse School voor Mode en Kleding 1992-1993, 52
      - Den Haag, Scholengemeenschap voor Dag- en Avondonderwijs 1992-1993, 53
      - Den Haag, Stichting Beroepsonderwijs voor Den Haag e.o. 1993, 54
      - Den Haag, Stichting Dag- en Avondcollege Noctua 1992-1993, 55
      - Den Haag, Stichting voor Colleges voor Beroepsonderwijs en Volwasseneneducatie 1992-1993, 56
      - Den Helder, Het Albrecht College en 't Noorder Hooft College 1992-1993, 57
      - Den Helder, Stichting Samenwerkingsschool voor Beroepsonderwijs 1992-1993, 58
      - Deventer, Openbare Scholengemeenschap Midden-IJssel 1992-1993, 59
      - Doetinchem, Graafschap College (aanvraag 08.433) 1992-1993, 60
      - Doetinchem, Graafschap College (aanvraag 08.220) 1992-1993, 61
      - Dordrecht, Midveld College 1992-1993, 62
      - Dordrecht, Stichting voor Christelijk Middelbaar Beroepsonderwijs 1992-1993, 63
      - Ede, Neder Veluwe College 1992-1993, 64
      - Ede, Technisch College 1992-1993, 65
      - Eindhoven, Stichting Voortgezet Onderwijs 1992-1993, 66
      - Emmen, Stichting Technisch College Drenthe 1992-1993, 67
      - Emmen, Suydevelt College 1992-1993, 68
      - Enschede, MBO College Oosterborch 1992-1993, 69
      - Goes, Zeeuwse Stichting voor BO, BBO, Vorming en Overig Onderwijs 1992-1993, 70
      - Gouda, Stichting Algemeen Beroepsonderwijs en Ander Voortgezet Onderwijs Midden-Holland 1992-1993, 71
      - Gouda, Stichting Gouwe College 1992-1993, 72
      - Gouda, Stichting Opleiding van Machinisten voor Aannemersbedrijven 1992-1993, 73
      - Gravenvoorde, D.H. Groen College 1992-1993, 74
      - Groningen, Gemeente Groningen Dienst OSW 1992-1993, 75
      - Groningen, Stichting Streekschool voor deeltijd kort Middelbaar Beroepsonderwijs 1992-1993, 76
      - Groningen, Stichting voor Christelijk Algemeen Voortgezet en Middelbaar Beroepsonderwijs 1992-1993, 77
      - Groningen, Stichting voor Christelijk Middelbaar Dienstverlenings- en Gezondheidszorg Onderwijs en Cursorisch Beroepsonderwijs 1992-1993, 78
      - Haarlem, Regionale Stichting voor Vorming en Scholing 1992-1993, 79
      - Harderwijk, Randmeer College 1992-1993, 80
      - Harreveld, Scholengemeenschap Harreveld 1992-1993, 81
      - Heerenveen, Avondscholengemeenschap De Friese Wouden 1992-1993, 82
      - Heerenveen, Stichting Algemeen Beroepsonderwijs Heerenveen-Drachten 1992-1993, 83
      - Heerlen, Instituut voor Middelbaar Technisch en Cursorisch Beroepsonderwijs in Zuid-Limburg 1992-1993, 84
      - Heerlen, Stichting Advies- en Studiecentrum 1992-1993, 85
      - Heerlen, Stichting Samenwerkingsschool voor MBO-Heerlen 1992-1993, 86
      - Helmond, Elkerlyc College 1992-1993, 87
      - Helmond, Stichting Beroepsonderwijs Oost-Brabant 1992-1992, 88
      - Hengelo, Twents Avond College 1992-1993, 89
      - Hengelo, Twents MBO-College 1992-1993, 90
      - Hilversum, Goois Dag- Avond College 1992-1993, 91
      - Hilversum, Gooise Stichting voor Beroepsonderwijs 1992-1993, 92
      - Hoorn, Stichting Avondscholengemeenschap West-Friesland 1992-1993, 93
      - Leeuwarden, Stichting voor Algemeen Voortgezet Onderwijs, Beroepsonderwijs en Volwasseneneducatie 1992-1993, 94
      - Leeuwarden, Stichting voor Christelijk Middelbaar Beroepsonderwijs Friesland 1992-1993, 95
      - Leiden, Stichting Algemene MBO voor Leiden en omstreken 1992-1993, 96
      - Leiden, Stichting Boerhave College 1992-1993, 97
      - Leiden, Stichting Samenwerkingsscholen voor Beroepsonderwijs en ander Voortgezet Onderwijs 1992-1993, 98
      - Leiden, Stichting Streekschool voor Beroepsbegeleidend Onderwijs in de regio Leiden 1992-1993, 99
      - Lelystad, Middelbaar Beroeps Onderwijs College 't Roer 1992-1993, 100
      - Leusden, Streekschool voor Bijzonder Beroepsonderwijs Midden-Nederland 1992-1993, 101
      - Maastricht, Ster College Maastricht 1992-1993, 102
      - Maastricht, Stichting voor R.K. Middelbaar Beroeps Onderwijs 1992-1993, 103
      - Nieuwegein, Stichting Streekschool voor Beroepsbegeleidend Onderwijs Utrecht 1992-1993, 104
      - Nijmegen, Stichting Avondscholengemeenschap Craneveldt 1992-1993, 105
      - Nijmegen, Stichting Nijmeegs Instituut voor Beroepsonderwijs 1992-1993, 106
      - Nijmegen, Streekschool Nijmegen 1992-1993, 107
      - Raalte, De Landstede 1992-1993, 108
      - Roermond, Stichting Beroepsonderwijs Midden Limburg 1992-1993, 109
      - Roermond, Stichting Onderwijs en Vorming Economisch Lyceum Volwassenen Onderwijs Dag-Avondcollege "Venlo" 1992-1993, 110
      - Roosendaal, Katholiek Beroepsonderwijs en overig Voortgezet Onderwijs en Educatie West-Brabant 1992-1993, 111
      - Rotterdam, Bestuurscommissie Streekcentra voor Vorming en Opleiding 1991-1993, 112
      - Rotterdam, Bestuurscommissie voor Vorming en Opleiding 1993, 113
      - Rotterdam, Gemeentelijke Stichting Avondlyceum 1992-1993, 114
      - Rotterdam, Stichting Grafisch Lyceum Rotterdam 1992-1993, 115
      - Rotterdam, Stichting Open Beroepsonderwijs Rotterdam en Regio 1992-1993, 116
      - Rotterdam, Stichting Rotterdamse Detailhandelsscholen 1992-1993, 117
      - Rotterdam, Stichting Scheepvaart en Transportonderwijs 1993, 118
      - Rotterdam, Stichting voor Interconfessioneel Beroeps- en Algemeen vormend Onderwijs en Volwasseneneducatie 1992-1993, 119
      - Rotterdam, Vereniging de Maasstede 1992-1993, 120
      - Schiedam, Stichting voor Volwasseneneducatie Mercurius 1992-1993, 121
      - Schoonhoven, Stichting Vakopleiding voor Edelsmeden en Fijne Techniek 1992-1993, 122
      - s-Hertogenbosch, Regionaal Instituut voor Beroepsonderwijs 1992-1993, 123
      - Sint-Michielsgestel, Stichting Instituut voor Doven 1992-1993, 124
      - Sittard, Stichting Open Leercentrum 1992-1993, 125
      - Sneek, Stichting voor Christelijk Open Beroepsonderwijs 1992-1993, 126
      - Terneuzen, Stichting ROC Zeeuwsch-Vlaanderen 1992-1993, 127
      - Tiel, Stichting Samenwerkingsscholen voor beroepsonderwijs Gelders Rivierengebied 1992-1993, 128
      - Tilburg, Stichting Beroepsonderwijs Midden-Brabant 1992-1993, 129
      - Tilburg, Stichting Katholiek Ondernemersonderwijs 1992-1993, 130
      - Tilburg, Stichting Ons Middelbaar Onderwijs 1992-1993, 131
      - Tilburg, Tilburgs Avondcollege 1991-1993, 132
      - Tilburg, Vereniging Ons Middelbaar Onderwijs 1992-1993, 133
      - Utrecht, Stichting Vaktechnisch Lyceum Utrecht 1992-1993, 134
      - Utrecht, Stichting voor Beroepsonderwijs en ander Voortgezet Onderwijs op Levensbeschouwelijke Samenwerkingsgrondslag in Utrecht en omgeving 1992-1993, 135
      - Utrecht, Vereniging SVO opleiding voor de vleessector 1992-1993, 136
      - Venlo, Stichting Beroepsonderwijs Noord-Limburg 1992-1993, 137
      - Vlissingen, Dag-avondscholengemeenschap voor volwassenen Zeeland 1992, 138
      - Vlissingen, Zeeland College 1992-1993, 139
      - Voorburg, Stichting Streekschool voor BBO 1992-1993, 140
      - Voorburg, Vereniging Effatha 1992-1993, 141
      - Vught, Stichting Bevordering Katholiek Voortgezet Onderwijs 1992, 142
      - Wageningen, Scholengemeenschap "Midland" 1992-1993, 143
      - Zaandam, Damland College 1992, 144
      - Zoetermeer, BVE College 1992-1993, 145
      - Zwolle, College voor Beroepsonderwijs 1992-1993, 146
      - Zwolle, Instituut voor DAO IJsselcollege 1992-1993, 147
      - Zwolle, MBO College 't Knooppunt 1992-1993, 148
    - Het verrichten van uitvoeringsanalyses van de subsidieregelingen voor het primair en voortgezet onderwijs, met bijlagen, 1996-1997; 149; 1 omslag
    - Het verlenen van medewerking aan de Nationale Ombudsman inzake klachten met betrekking tot onderwijs, 1996-1997; 150; 1 pak
      5.056-0154-02 Bestuursorgaan als bedoeld in art. 1a Wet Nationale Ombudsman (Vakminister)
    - Het ondertekenen van de akte van beschrijving en afgifte van het fideï-commissair vermogen, afkomstig uit de nalatenschap van de heer Prof. Dr. D.J. Steenhuis, uitgekeerd aan het Professor Steenhuis Fonds te Leiden (Universiteit Leiden), 1998-1999; 151; 1 omslag
      Grondslag artikel 5 lid e van het archiefbesluit 1995
    - Het verstrekken van informatie aan de Nationale Ombudsman inzake een bezwaarschift ingediend door het bestuur van de Stichting Katholiek Primair Onderwijs Friesland-Texel namens de R.K. Basisschool St Bonifatius, 1998-2003; 152; 1 omslag
      5.191-0069-01 Centrale Financiën Instellingen
    - Het beantwoorden van kamervragen van de Tweede Kamerleden Dijksma en Barth (beiden PvdA) en Van den Hul-Omta en Boorsma (beiden CDA) inzake de opheffingsnorm van de basisscholen te Borne, met bijlagen, 1999-2000; 153; 1 omslag
      5.143-0121-01 Vakminister
    - Het verstrekken van informatie aan de Nationale Ombudsman inzake de behandeling van een klacht met betrekking tot de omzetting van speciaal voortgezet onderwijs in praktijkonderwijs ingediend door Praktijkonderwijs Waterland te Purmerend, 1999-2000; 154; 1 omslag
    - Het sluiten van een convenant met het ministerie van Binnenlandse Zaken en Koninkrijksrelaties inzake de informatielijn 'helpdesk inburgering nieuwkomers', alsmede met het ministerie van Landbouw, Natuurbeheer en Visserij inzake werkzaamheden met betrekking tot het aanvullend wettelijk deel voor de Landbouwscholen, 1999-2001; 155; 1 omslag
      5.191-0103-01 Centrale Financiën Instellingen
    - Het verrichten van uitvoeringstoetsen met betrekking tot voorgenomen beleid, 2000; 156; 1 pak
      5.191-0100-01 Centrale Financiën Instellingen